【裁判字號】    96,訴,4539
【裁判日期】    970229
【裁判案由】    毒品危害防制條例
【裁判全文】
臺灣高雄地方法院刑事判決              96年度訴字第4539號
公  訴  人  臺灣高雄地方法院檢察署檢察官
被      告  乙○○
                    （另案現於臺灣高雄看守所羈押中）
上列被告因違反毒品危害防制條例案件，經檢察官提起公訴（96
年度毒偵字第8731號），被告於本院準備程序中為有罪之陳述，
經合議庭裁定由受命法官依簡式審判程序獨任審理，本院判決如
下：
    主  文
乙○○犯施用第一級毒品罪，累犯，處有期徒刑壹年。又犯施用
第二級毒品罪，累犯，處有期徒刑肆月。應執行有期徒刑壹年貳
月。
    事  實
一、乙○○曾因竊盜案件，經本院94年度簡字第671 號判處有期
    徒刑6 月確定，於民國95年1 月14日執行完畢，又因竊盜案
    件，經本院95年度易字第1047號判處有期徒刑4 月，經減刑
    為有期徒刑2 月，甫於96年7 月16日執行完畢。又因施用毒
    品案件，經本院以95年度毒聲字第1243號裁定令入戒治處所
    施以強制戒治，而於96年5 月4 日停止其戒治處分出監，於
    96年5 月10日戒治期滿，並經臺灣高雄地方法院檢察署檢察
    官以96年度戒毒偵字第166 號為不起訴處分確定。猶不知戒
    絕毒癮，復分別基於施用第一級毒品海洛因及第二級毒品甲
    基安非他命之犯意，分別於96年8 月31日20時16分許回溯24
    小時內某時，在不詳地點，以注射方式，施用海洛因1 次及
    以玻璃球燒烤方式，施用甲基安非他命1 次，因乙○○為列
    管毒品人口，於96年8 月31日18時55分在高雄市○○區○○
    路與翠華路口為警查獲，經其同意採尿送驗結果呈嗎啡及甲
    基安非他命陽性反應，始知悉上情。
二、案經高雄市政府警察局三民第一分局報請臺灣高雄地方法院
    檢察署檢察官偵查起訴。
    理  由
一、按本案被告乙○○所犯毒品危害防制條例第10條第1 項施用
    第一級毒品罪、同條第2 項施用第二級毒品罪，均係死刑、
    無期徒刑、最輕本刑為3 年以上有期徒刑以外之罪，其於準
    備程序就前揭被訴事實均為有罪之陳述，經依法告知簡式審
    判程序之旨，並聽取當事人之意見後，本院認無不得或不宜
    改依簡式審判程序進行之情形，爰依刑事訴訟法第273 條之
    1 第1 項規定，裁定本件由受命法官獨任進行簡式審判程序
    ，合先敘明。
二、上揭事實，業據被告於本院審理中坦承不諱（本院卷第53頁
    ），且被告於上揭時地為警查獲時所採集之尿液，經送請正
    修科技大學超微量研究科技中心檢驗結果確呈嗎啡、甲基安
    非他命陽性反應，亦有該中心檢驗報告（警卷第9 頁）、尿
    液檢體採集送驗紀錄表（警卷第8 頁）附卷可稽。是被告之
    自白核與事實相符，本案事證明確，被告上開分別施用第一
    級毒品海洛因、第二級毒品甲基安非他命之犯行，均堪認定
    。
三、按海洛因、甲基安非他命分別為毒品危害防制條例第2 條第
    2 項第1 款、第2 款所規定之第一級及第二級毒品，不得持
    有、施用。觀察、勒戒或強制戒治執行完畢釋放後，5 年內
    再犯第10條之罪者，應依一般刑事訴訟程序予以起訴論罪科
    刑，此觀諸毒品危害防制條例第23條第第2 項規定自明。被
    告曾有如事實欄所示之強制戒治前科，有臺灣高等法院被告
    前案紀錄表及台灣高等法院在監在押全國紀錄表在卷可佐，
    其於強制戒治執行完畢釋放後5 年內，再犯本件分別施用第
    一級毒品海洛因及第二級毒品甲基安非他命案件，依前述規
    定，自應依法起訴論罪科刑。
四、核被告所為，係分別犯毒品危害防制條例第10條第1 項之施
    用第一級毒品罪、同條第2 項之施用第二級毒品罪。被告分
    別持有第一級毒品海洛因、第二級毒品甲基安非他命，進而
    分別施用之，其持有之低度行為俱為施用之高度行為所吸收
    ，不另論罪。被告所犯前開施用第一級毒品、第二級毒品2
    罪間，犯意各別、行為互殊，自應分論併罰。被告曾有如事
    實欄所示之前科紀錄，此有上開前案紀錄表在卷可參，其於
    有期徒刑執行完畢後5 年內，分別故意再犯本件有期徒刑以
    上之罪，均為累犯，俱應依刑法第47條第1 項規定分別加重
    其刑。爰審酌被告曾因竊盜、施用毒品等案件經前揭判處徒
    刑及強制戒治行完畢後，再犯本件施用毒品犯行，顯見其仍
    未能戒除毒癮，且戒毒之意念非堅，惟念及被告於犯罪後已
    坦承犯行，態度良好，且施用毒品行為，乃屬對其自身健康
    之戕害行為及其犯罪動機、目的、手段等一切情狀，各量處
    如主文所示之刑，並依法定其應執行刑如主文所示，以資懲
    儆。
據上論斷，應依刑事訴訟法第273 條之1 第1 項、第299 條第1
項前段，毒品危害防制條例第10條第1 項、第2 項，刑法第11條
前段、第47條第1 項、第51條第5 款，判決如主文。
本案經檢察官甲○○到庭執行職務。
中    華    民    國    97    年     2    月    29    日
                  刑事第八庭  法  官  曾仁勇
以上正本證明與原本無異。
如不服本判決應於收受本判決後10日內向本院提出上訴書狀，並
應敘述具體理由，如未敘述上訴理由者，應於上訴期間屆滿後20
日內補提理由書狀於本院（均須按他造當事人之人數附繕本）「
切勿逕送上級法院」。
中    華    民    國    97    年     2    月    29    日
                              書記官  王治華
附錄本件論罪科刑之法條：
毒品危害防制條例第10條
施用第一級毒品者，處 6 月以上 5 年以下有期徒刑。
施用第二級毒品者，處 3 年以下有期徒刑


司法院資訊處製作；財團法人民間司法改革基金會備份。
